臺北高等行政法院裁定
                                      100年度簡字第614號
原      告　楊吉弘
          　楊雅惠
被      告　行政院衛生署中央健康保險局
代　表　人　戴桂英（局長）住同上
被      告　趙淑芳
上列當事人間全民健康保險事件，原告提起行政訴訟，本院裁定
如下：
　　主  文
本件移送至臺灣高雄地方法院。
　　理  由
一、按「行政法院認其無受理訴訟權限者，應依職權以裁定將訴
    訟移送至有受理訴訟權限之管轄法院。數法院有管轄權而原
    告有指定者，移送至指定之法院。」行政訴訟法第12條之2
    第2 項定有明文。次按無論因侵權行為涉訟或單獨提起國家
    賠償法事件，依現行我國法制，均歸普通法院管轄，此參照
    民事訴訟法第15條、國家賠償法第11條第1 項但書、第12條
    及行政訴訟法第7 條之規定可明。
二、本件原告起訴意旨略謂：原告係家族投保，所有帳目應為環
    環相扣、無從分開，故對原告楊雅惠發生錯誤亦屬對原告楊
    吉弘之錯誤，原告二人均為被害人。原告就95年4 月至96年
    12月之健保費均按時繳納，被告卻於原告連續繳納21個月健
    保費後，始通知原告應補繳健保費，由原來每月之新臺幣（
    下同）604 元增加為每月1,500 元，被告趙淑芳任職中央健
    保局高屏業務組承二保，為本件業務承辦人員，顯涉瀆職，
    所寄送之上開期間每月帳單金額均不等，令原告無所適從，
    經多次請求被告核對帳目、將帳算清楚後再行繳納，均經被
    告趙淑芳否准。被告趙淑芳更因原告楊雅惠有固定工作，較
    好欺侮，而以送法院扣薪、鎖卡之方式羞辱原告楊雅惠，致
    原告楊雅惠難於公司立足，而被迫離職。原告楊雅惠於95年
    4 月至96年12月期間尚屬研究所學生，如何為雇主？且被告
    寄送之帳單金額錯誤，原告楊吉弘自96年11月28日起至今持
    續參加農民保險及健保，保費由農保扣繳6 個月，惟被告趙
    淑芳復要求原告於95年4 月至96年12月期間，每月多繳納1,
    500 元健保費，否則即將原告楊雅惠送法院扣薪，無異於重
    複收費。被告趙淑芳計算原告健保費帳目金額錯誤，應依原
    告之請求，將金額核算無誤後，再命原告繳納，而非以鎖卡
    、移送法院強制執行之方式，羞辱原告，侵害原告之人格權
    、妨礙自由，更使原告楊雅惠因此失去工作，受有損害，爰
    依侵權行為相關規定訴請被告負損害賠償責任，聲明被告應
    給付原告38萬元等語。揆諸上開原告起訴之主張，足認原告
    係依民法侵權行為相關規定，訴請被告應負損害賠償責任無
    訛。按諸前開說明，本件無論得否逕行提起民事侵權行為損
    害賠償訴訟，抑應適用國家賠償法規定之程序，請求國家賠
    償損害，本院均無受理之權限至明。從而，原告誤向無受理
    權限之本院提起本件訴訟，自非適法，審酌原告係主張被告
    趙淑芳執行職務違法，致其受損害，顯見本件原告所述之侵
    權行為地係發生在高雄市轄區內，且被告趙淑芳亦居住於該
    轄區內，復經原告請求移送高雄地區之法院管轄（見本院卷
    第31頁）等情，爰將本件裁定移送於有受理權限之臺灣高雄
    地方法院管轄。
三、依行政訴訟法第12條之2第2項裁定如主文。
中　　華　　民　　國　　100　 年　　11　　月　　16　　日
                    臺北高等行政法院第七庭
                                    法  官　蔡　紹　良
上為正本係照原本作成。
本件以訴訟事件所涉及之法律見解具有原則性者為限，始得於本
裁定送達後10日內向本院提出抗告狀（須按他造人數附繕本），
並經最高行政法院許可後方得抗告。
中　　華　　民　　國　　100　 年　　11　　月　　16　　日
　　　　　　　　　　　　　　　　　　書記官　林　俞　文